# 求助陈版主，民营非企业养老机构并表问题

提问人：xiao9612 时间：2021-07-31 14:33:08
请问陈版主，如果某公司A，（ 1 ）为举办非营利养老机构提供服务，收取管理费用，但合同仅约定 3 年；（ 2 ）基于管理需求理事会多数理事为公司推荐人员；（ 3 ）将有可以转让收益。
1 、请问按照中国证监会《监管规则适用指引——会计类第 1 号》之问题“1-9 控制的判断”，是否要合并报表。
2 、如果合并报表，非营利养老机构，资产来源于捐赠，从法理上资产不属于控制主体，会计处理是否按照《企业会计准则》处理。还是要将民非资产、负债、净资产、净利润都单独列示。
3 、已有的上市公司案例，交大昂立并购仁杏健康等均未将提供服务的非民养老机构并表，理由认为是公允提供服务，而民非养老机构为社会团体承担社会责任，公司无法控制。请问和上述指引是否矛盾。
4 、民非养老机构为历史产物，目前政策导向将来可以变为盈利机构，就现在时点，还是非营机构，因此，虽然按照准则可以合并报表，但是实际操作，由于养老机构更面向第三方公众，单就理事会控制和收取管理费合并是否合理。

回答人：chenyiwei
“为举办非营利养老机构提供服务，收取管理费用，但合同仅约定 3 年”这里要明确几个问题：（ 1 ） 3 年后如何处理，是否继续提供服务；（ 2 ）管理费的金额如何确定，与该养老机构的经营结余金额是否存在关联。
如果预计将会长期提供服务，通过理事会等类似机构可主导该民非机构的财务、经营等相关活动决策，且管理费的金额与被服务机构的经营结余存在较大关联的（通过收取管理费变相获得其绝大部分利润），则应认为对该机构具有控制权，应纳入合并报表范围。在合并报表中，按常规方法处理，将其报表转换为企业格式后纳入合并。需要注意的是：此类机构的权益不能在合并报表中列作少数股东权益或者负债。